臺灣臺中地方法院刑事裁定
110年度聲字第4465號
聲  請  人  臺灣臺中地方檢察署檢察官
受  刑  人  徐郁凱



上列聲請人因受刑人數罪併罰有二裁判以上，聲請定其應執行之
刑（110年度執字第12926號、110年度執聲字第2984號），本院
裁定如下：
    主  文
徐郁凱因犯如附表所示之罪，所處各如附表所載之刑，應執行有
期徒刑肆年貳月。
    理  由
一、聲請意旨略以：受刑人徐郁凱所犯如附表所示之罪，先後經
    判決確定如附表，應依刑法第53條、第51條第5款規定，定
    應執行之刑，爰依刑事訴訟法第477條第1項規定聲請裁定等
    語。
二、裁判確定前犯數罪者，併合處罰之；數罪併罰有二裁判以上
    者，依第51條之規定，定其應執行之刑，刑法第50條第1 項
    本文及第53條分別定有明文。又數罪併罰，分別宣告其罪之
    刑，如宣告多數有期徒刑者，於各刑中之最長期以上，各刑
    合併之刑期以下，定其刑期。但不得逾30年，刑法第51條第
    5款亦定有明文。次按刑法第50條規定：「裁判確定前犯數
    罪者，併合處罰之。但有下列情形之一者，不在此限：一、
    得易科罰金之罪與不得易科罰金之罪。二、得易科罰金之罪
    與不得易服社會勞動之罪。三、得易服社會勞動之罪與不得
    易科罰金之罪。四、得易服社會勞動之罪與不得易服社會勞
    動之罪。前項但書情形，受刑人請求檢察官聲請定應執行刑
    者，依第51條規定定之。」準此，合於數罪併罰之數罪，其
    中得易科罰金之罪與不得易科罰金之罪，須經受刑人請求檢
    察官聲請，始得依刑法第51條第5款之規定定其應執行之刑
    ，檢察官不得自行依職權逕向法院聲請，以維受刑人之權益
    。
三、受刑人徐郁凱所犯如附表所示之罪，經臺灣高等法院臺中分
    院、臺灣彰化地方法院及本院先後判處如附表所示之刑，均
    經確定在案，其中附表編號1至12所示之刑經臺灣彰化地方
    法院110年度聲字第1174號裁定合併定應執行刑為有期徒刑4
    年確定，又其中如附表編號1至2號、5至6號、9號、11號所
    示之罪屬不得易科罰金之罪，如附表編號3至4號、7至8號、
    10號、12至13號所示之罪係屬得易科罰金之罪，有各該判決
    書及臺灣高等法院被告前案紀錄表附卷可稽。惟受刑人就前
    揭各罪，業已請求檢察官聲請法院裁定其應執行之刑，有臺
    灣臺中地方檢察署刑法第50條第1項但書案件是否請求聲請
    定應執行刑調查表在卷可憑，是聲請人就附表所示各罪聲請
    定其應執行之刑，核屬正當，爰衡酌受刑人所犯各罪侵害法
    益之異同、對侵害法益之加重效應及時間、空間之密接程度
    ，及前開裁判所定應執行刑內部界限之拘束，又依最高法院
    刑事大法庭110年度台抗大字第489號裁定意旨，「定應執行
    刑，不僅攸關國家刑罰權之行使，於受刑人之權益亦有重大
    影響，除顯無必要或有急迫情形外，法院於裁定前，允宜予
    受刑人以言詞、書面或其他適當方式陳述意見之機會，程序
    保障更加周全」，經本院函詢受刑人對本件定應執行刑案件
    有無意見欲表達，並告以文到3日內具狀陳述意見，該函文
    於民國110年12月29日合法送達予受刑人，受刑人回覆請合
    併定較輕之刑之意見，是依最高法院上開裁定意旨，本院已
    予受刑人表示意見之機會，綜合上情一併審酌，為整體評價
    後，定其應執行刑。
四、爰依刑事訴訟法第477條第1項，刑法第53條、第51條第5款
    ，裁定如主文。
中　　華　　民　　國　　111 　年　　1 　　月　　10　　日
                刑事第十八庭  法  官  張美眉 
以上正本證明與原本無異。
如不服本裁定，應於收受送達後5日內向本院提出抗告狀。（應
附繕本）
　　　　　　　　　　　　　　  書記官  薛美怡　　　　　
中　　華　　民　　國　　111 　年　　1 　　月　　10　　日
【附表】：受刑人徐郁凱定應執行刑案件一覽表
編           號         1        2        3 罪           名  詐欺 詐欺 毀損他人物品罪 宣    告     刑  有期徒刑10月 有期徒刑7月 有期徒刑2月，如易科罰金，以新臺幣1,000元折算壹日 犯  罪  日   期  104年10月10日後某日（原聲請書附表誤載為104年10月10日） 106年6月7日 108年8月31日 偵查(自訴)機關年  度  案  號  臺灣彰化地方檢察署107年度偵字第787、788、789、790號 臺灣彰化地方檢察署107年度偵字第787、788、789、790號 臺灣彰化地方檢察署109年度偵字第9005、10509、12600、12601、12602、12603號 最後事實審 法        院 臺灣高等法院臺中分院 臺灣高等法院臺中分院 臺灣彰化地方法院  案        號 108年度上易字第1065號 108年度上易字第1065號 109年度易字第1030號  判 決  日 期 109年11月12日 109年11月12日 110年3月31日 確定判決 法        院 臺灣高等法院臺中分院 臺灣高等法院臺中分院 臺灣彰化地方法院  案        號 108年度上易字第1065號 108年度上易字第1065號 109年度易字第1030號  判決確定日期 109年11月12日 109年11月12日 110年7月16日 是否為得易科罰金之案件         否       否       是    備      註  臺灣彰化地方檢察署110年度執字第779號、110年度執更字第1255號（編號1至12號應執行有期徒刑4年） 臺灣彰化地方檢察署110年度執字第779號、110年度執更字第1255號（編號1至12號應執行有期徒刑4年） 臺灣彰化地方檢察署110年度執字第3519號、110年度執更字第1255號（編號1至12號應執行有期徒刑4年） 

編           號         4        5        6 罪           名  毀損他人物品罪 詐欺 詐欺 宣    告     刑  有期徒刑3月，如易科罰金，以新臺幣1,000元折算壹日 有期徒刑10月 有期徒刑9月 犯  罪  日   期  109年1月間 109年2月26日 109年4月3日 偵查(自訴)機關年  度  案  號  臺灣彰化地方檢察署109年度偵字第9005、10509、12600、12601、12602、12603號 臺灣彰化地方檢察署109年度偵字第9005、10509、12600、12601、12602、12603號 臺灣彰化地方檢察署109年度偵字第9005、10509、12600、12601、12602、12603號 最後事實審 法        院 臺灣彰化地方法院 臺灣彰化地方法院 臺灣彰化地方法院  案        號 109年度易字第1030號 109年度易字第1030號 109年度易字第1030號  判 決  日 期 110年3月31日 110年3月31日 110年3月31日 確定判決 法        院 臺灣彰化地方法院 臺灣彰化地方法院 臺灣彰化地方法院  案        號 109年度易字第1030號 109年度易字第1030號 109年度易字第1030號  判決確定日期 110年7月16日 110年7月16日 110年7月16日 是否為得易科罰金之案件         是       否      否    備      註  臺灣彰化地方檢察署110年度執字第3519號、110年度執更字第1255號（編號1至12號應執行有期徒刑4年） 臺灣彰化地方檢察署110年度執字第3518號、110年度執更字第1255號（編號1至12號應執行有期徒刑4年） 臺灣彰化地方檢察署110年度執字第3518號、110年度執更字第1255號（編號1至12號應執行有期徒刑4年） 


編           號         7        8        9 罪           名  竊盜 侵占 詐欺 宣    告     刑  有期徒刑3月，如易科罰金，以新臺幣1,000元折算壹日 有期徒刑3月，如易科罰金，以新臺幣1,000元折算壹日 有期徒刑9月 犯  罪  日   期  109年1月15日至 109年5月15日 109年1月15日至 109年5月15日 109年2月17日 偵查(自訴)機關年  度  案  號  臺灣彰化地方檢察署109年度偵字第9005、10509、12600、12601、12602、12603號 臺灣彰化地方檢察署109年度偵字第9005、10509、12600、12601、12602、12603號 臺灣彰化地方檢察署109年度偵字第9005、10509、12600、12601、12602、12603號 最後事實審 法        院 臺灣彰化地方法院 臺灣彰化地方法院 臺灣彰化地方法院  案        號 109年度易字第1030號 109年度易字第1030號 109年度易字第1030號  判 決  日 期 110年3月31日 110年3月31日 110年3月31日 確定判決 法        院 臺灣彰化地方法院 臺灣彰化地方法院 臺灣彰化地方法院  案        號 109年度易字第1030號 109年度易字第1030號 109年度易字第1030號  判決確定日期 110年7月16日 110年7月16日 110年7月16日 是否為得易科罰金之案件         是       是      否    備      註  臺灣彰化地方檢察署110年度執字第3519號、110年度執更字第1255號（編號1至12號應執行有期徒刑4年） 臺灣彰化地方檢察署110年度執字第3519號、110年度執更字第1255號（編號1至12號應執行有期徒刑4年） 臺灣彰化地方檢察署110年度執字第3518號、110年度執更字第1255號（編號1至12號應執行有期徒刑4年） 


編           號         10        11        12 罪           名  竊盜 詐欺 毀棄損壞 宣    告     刑  有期徒刑3月，如易科罰金，以新臺幣1,000元折算壹日 有期徒刑7月 有期徒刑3月，如易科罰金，以新臺幣1,000元折算壹日 犯  罪  日   期  109年1月31日至 109年5月30日 109年5月30日 109年7月11日 偵查(自訴)機關年  度  案  號  臺灣彰化地方檢察署109年度偵字第9005、10509、12600、12601、12602、12603號 臺灣彰化地方檢察署109年度偵字第9005、10509、12600、12601、12602、12603號 臺灣彰化地方檢察署109年度偵字第9005、10509、12600、12601、12602、12603號 最後事實審 法        院 臺灣彰化地方法院 臺灣彰化地方法院 臺灣彰化地方法院  案        號 109年度易字第1030號 109年度易字第1030號 109年度易字第1030號  判 決  日 期 110年3月31日 110年3月31日 110年3月31日 確定判決 法        院 臺灣彰化地方法院 臺灣彰化地方法院 臺灣彰化地方法院  案        號 109年度易字第1030號 109年度易字第1030號 109年度易字第1030號  判決確定日期 110年7月16日 110年7月16日 110年7月16日 是否為得易科罰金之案件         是       否      是    備      註  臺灣彰化地方檢察署110年度執字第3519號、110年度執更字第1255號（編號1至12號應執行有期徒刑4年） 臺灣彰化地方檢察署110年度執字第3518號、110年度執更字第1255號（編號1至12號應執行有期徒刑4年） 臺灣彰化地方檢察署110年度執字第3519號、110年度執更字第1255號（編號1至12號應執行有期徒刑4年） 


編           號         13   罪           名  詐欺   宣    告     刑  有期徒刑3月，如易科罰金，以新臺幣1,000元折算壹日   犯  罪  日   期  109年6月1日至 109年6月16日   偵查(自訴)機關年  度  案  號  臺灣臺中地方檢察署110年度偵緝字第213號   最後事實審 法        院 臺灣臺中地方法院    案        號 110年度簡字第971號    判 決  日 期 110年9月30日   確定判決 法        院 臺灣臺中地方法院    案        號 110年度簡字第971號    判決確定日期 110年11月2日   是否為得易科罰金之案件         是      備      註  臺灣臺中地方檢察署110年度執字第12926號